【裁判字號】    92,交聲,1037
【裁判日期】    921229
【裁判案由】    聲明異議
【裁判全文】
臺灣臺中地方法院交通事件裁定                  九十二年度交聲字第一三七號
     原處分機關   交通部公路總局台中區監理所
     異議人即
     受處分人     海平交通事業有限公司
     代 表 人     邱德欽
右列受處分人因違反道路交通管理處罰條例案件，對於交通部公路總局台中區監理所
九十二年九月十日所為之裁決（中監違字第裁六○─Ｇ00000000號裁決書）
，聲明異議，本院裁定如左：
    主  文
異議駁回。
    理  由
一、原處分機關略以：異議人即受處分人海平交通事業有限公司，於九十二年一月二
    十八日十二時四十七分許，其所有之車號七Ｐ─二七七號營業小客車，在台中市
    ○○路○段處，因：經科學儀器採證行車速限五十公里，經測時速七十九公里，
    超速二十九公里之違規事實，經台中市警察局交通警察隊員警逕行舉發，受處分
    人未依限期到案申訴，經向原舉發機關查證違規屬實，該所遂於九十二年九月十
    日以中監違字第裁六○─Ｇ00000000號裁決書，裁處受處分人違反道路
    交通管理處罰條例第四十條之規定，處罰鍰新台幣二千四百元整，逾期則依違反
    道路交通管理事件統一裁罰標準表及裁決書處罰主文裁處，於法並無不合等語。
二、本件受處分人海平交通事業有限公司則以：台中區監理站與警察局所引用行政程
    序法第七十八至八十二條規定，均與本案事實不符，應引用第七十四條規定，爰
    聲明異議云云。
三、按汽車駕駛人，行車速度，超過規定之最高時速者，處新台幣一千二百元以上二
    千四百元以下罰鍰；汽車有各項異動不依規定申報登記者，處汽車所有人新台幣
    九百元以上一千八百元以下罰鍰；汽車所有人名稱、地址如有變更，均應向公路
    監理機關辦理登記。道路交通管理處罰條例第四十條第一項、第十六條第一項第
    一款、道路交通安全規則第二十三條第一項與違反道路交通管理事件統一裁罰標
    準表分別有明定。經查：受處分人海平交通事業有限公司，因其所有之車號七Ｐ
    ─二七七號營業小客車，於上開時、地之違規事實，經台中市警察局交通警察隊
    員警依法逕行舉發等情，非但為受處分人於異議狀所不爭執，並有逕行舉發之違
    反道路交通管理事件通知單一紙、採證照片一張與裁決書一份在卷可稽。雖受處
    分人以上開情詞置辯，惟經本院審酌卷內資料得知，其自九十年十一月份辦理公
    司負責人變更登記時，即以台中市○區○○里○○路二十六號四樓十三室為其公
    司所在地，至今未再變更，原舉發機關以掛號寄送該通知單，經郵政機關退回，
    因無法送達而依法辦理公示送達等情，此亦有台中市政府之營利事業登記抄本、
    經濟部中部辦公室之最近一次變更登記表及原舉發機關之違規通知單、退郵掛號
    信封、公示送達公告在卷可佐。是本件逕行舉發違反道路交通管理事件通知單，
    其送達程序於法核無不合，已生送達效力。且按行政程序法第七十四條所謂之寄
    存送達，係指送達不能為第七十二條、第七十三條規定為之者，「得」將文書寄
    存送達地之地方自治或警察機關，並作送達通知書兩份，一份黏貼於應受送達人
    住居所、事務所、營業所或其就業處所門首，另一份交由鄰居轉交或置於該送達
    處所信箱或其他適當位置，以為送達；前項情形，由郵政機關為送達者，「得」
    將文書寄存於送達地之郵政機關。意即行政機關有依職權選擇是否用寄存送達之
    方式之裁量權。至於行政程序法第七十八條之公示送達，係對於當事人之送達，
    應為送達之處所不明時所為之送達方式，所謂應為送達之處所不明，指依社會一
    般觀念，不知其應為送達之處所而言，依一般認為相當之方法探查後，仍不知其
    應為送達之處所者，即可認為不明。受處分人以台中市○區○○里○○路二十六
    號四樓十三室為其公司所在地，既未再辦理公司住所之變更登記，亦未辦理車輛
    地址變更登記，則原舉發機關以掛號寄送該違規通知單，經郵政機關退回，已屬
    依一般相當之方法探查後仍不知其應為送達之處所，已可認為應為送達之處所不
    明，是原舉發機關之公示送達程序於法核無不合，自已生送達之效力。再者，原
    處分機關之裁決書業經受處分人及其受僱人江小萍親自收受，此亦有九十二年九
    月十日之送達證書在卷可憑。是本件受處分人之前揭違規事實，堪以認定，受處
    分人空言指摘原舉發不當，尚屬無據。從而，原處分機關據以援引上開規定，裁
    處罰鍰新台幣二千四百元整，逾期則依裁決書處罰主文規定處罰，並無不當，本
    件異議為無理由，應予駁回。
四、據上論斷，應依道路交通管理處罰條例第八十七條、道路交通案件處理辦法第十
    九條，裁定如主文。
中      華      民      國    九十二    年      十二    月    二十九    日
                                          臺灣臺中地方法院交通法庭
                                              法  官    許  金  樹
右正本證明與原本無異。
如不服本裁定應於送達後五日內向本院提出抗告狀。
                                              書記官
中      華      民      國    九十二    年      十二    月    二十九    日


司法院資訊處製作；財團法人民間司法改革基金會備份。
